【裁判字號】    99,勞聲,3
【裁判日期】    991111
【裁判案由】    給付工資等
【裁判全文】
臺灣基隆地方法院民事裁定               99年度勞聲字第3號
聲  請  人  甲○○ ○○○○○.
相  對  人  乙○○
上列當事人間請求准予強制執行事件，本院裁定如下：
    主  文
聲請駁回。
聲請程序費用由聲請人負擔。
    理  由
一、聲請意旨略以：聲請人與相對人於民國99年6月7日，經臺北
    縣政府勞工局召開勞資爭議協調會進行調解，雙方調解成立
    ，相對人應給付聲請人13萬5,851元，分6期給付，按月10日
    前給付2萬2,641元，並繳清外勞銀行貸款4萬1,475元。詎相
    對人未依約履行，為此依勞資爭議處理法第37條第1項規定
    ，聲請裁定准予強制執行等語，並提出臺北縣政府勞工局勞
    資爭議調解會會議記錄、臺北縣政府勞工局函為證。
二、按勞資爭議經調解成立或仲裁者，當事人之一方不履行其義
    務時，他方當事人得向該管法院聲請裁定強制執行並免繳裁
    判費；於聲請強制執行時，並免繳執行費，勞資爭議處理法
    第37條第1 項固有明文。惟該條文所謂「勞資爭議經調解成
    立或仲裁者」指依同法第2章及第3章規定，向主管機關（本
    件為臺北縣政府勞工局）申請調解，經主管機關交付調解；
    或前項調解不成立後，經爭議當事人雙方申請或主管機關認
    必要交付勞資爭議仲裁委員會仲裁之情形而言。又有關「勞
    資爭議調解會」及「勞資爭議協調會」之性質及法律依據，
    觀諸勞資爭議處理法第11條規定：「勞資爭議之調解，直轄
    市或縣（市）主管機關，應於接到當事人申請調解或依職權
    交付調解之日起七日內，組成勞資爭議調解委員會處理之」
    ，可知「勞資爭議調解委員會」係依勞資爭議處理法規定所
    組成，其調解成立者，視為爭議當事人間之契約，當事人之
    一方不履行其義務時，他方當事人得向該管法院聲請裁定強
    制執行並免繳裁判費；而「勞資爭議協調會」係主管機關為
    迅速解決勞資爭議而採行之處理方式，非為法定之處理程序
    ，但如勞資雙方達成協議，則該協議僅具有民法和解之效力
    。
三、經查，本件聲請人主張兩造前揭勞資爭議，係經「臺北縣政
    府勞工局勞資爭議協調會」達成協議，並非經由「勞資爭議
    調解委員會」所為之調解，此有聲請人所提臺北縣政府勞工
    局勞資爭議協調會會議記錄、臺北縣政府勞工局函在卷可稽
    ，是兩造所成立者自非屬依勞資爭議處理法規定程序成立之
    調解或仲裁，充其量僅得視為成立民法上和解契約，並無用
    勞資爭議處理法第37條規定得逕向法院聲請准予強制執行之
    餘地。從而，聲請人本件聲請，於法尚有未合，應予駁回。
四、依非訟事件法第21條第2項，民事訴訟法第95條、第78條，
    裁定如主文。
中    華    民    國    99    年    11    月    11    日
                  民事庭法  官  蔡聰明
以上正本係照原本作成。
如對本裁定抗告，應於本裁定送達後10日內，向本院提出抗告狀
，並繳納抗告費新臺幣1000元，抗告於本院合議庭。
中    華    民    國    99    年    11    月    11    日
                        書記官  王月娥

司法院資訊處製作；財團法人民間司法改革基金會備份。
